JANDER DA COSTA NERY

TECNOLOGIA DA INFORMAÇÃO | DESENVOLVEDOR FULLSTACK



CONTATO

(92) 99531-9977

jander.webmaster@gmail.com

https://www.linkedin.com/in/jander-nery

https://github.com/jnerydesigner

https://jandenery.seligadev.com.br - (Portfolio em Construção)

INFORMAÇÕES PESSOAIS

Endereço: Rua: Leopoldo Neves, nº 248 - Bairro: Santa Luzia, Manaus -AM - CEP 69974510

RESUMO PROFISSIONAL

Profissional de TI com formação em Sistemas de Informação e pós-graduação em Auditoria e Segurança em Sistemas. Experiência em programação web com HTML, CSS, JavaScript e PHP, incluindo Laravel. Formação complementar em tecnologias NodeJS, ReactJS e React Native pela Rocketseat. Atuação em FrontEnd com ReactJS, BackEnd com NodeJS e Java Spring Boot, além de desenvolvimento mobile com React Native. Habilidades em diagramação UML e liderança de equipes de BackEnd, com forte interesse em aprender e resolver problemas de negócios.

OBJETIVO PROFISSIONAL

Atuar na área da Tecnologia da Informação, aprimorando meus conhecimentos de forma crescente e contínua. Busco contribuir para o crescimento da empresa, aplicando minhas habilidades em programação web, desenvolvimento de sistemas e liderança de equipes, visando tanto meu desenvolvimento profissional quanto o sucesso dos projetos empresariais.

FORMAÇÃO ACADÊMICA

Bacharelado em Sistemas de Informação - Universidade Estácio de Sá - Concluído em 12/2020.

Pós-Graduação Lato Sensu em MBA em Auditoria e Segurança em Sistema de Informação - Faculdade de Ouro Preto do Oeste - UNEOURO – Concluído em 01/2024

CURSOS E QUALIFICAÇÕES

- Certificação em NodeJS, ReactJS e React Native pela Rocketseat
- Certificação em Laravel pela Upinside
- Clean Architecture e Clean Code Rodrigo Branas
- AWS Certified Cloud Practitioner
- NodeJS Framework Express e NestJS
- React (React Router Dom, React Hook Forms, UI Kits Material UI, UI Kits ShadCN, Gráficos HighSharts, Tailwind CSS, Styled Componentes)
- Mysql, PostGres, MongoDB
- Git, Github, Gitlab, BitBucket
- Docker, Docker Compose
- AWS (SQS, ECS, EC2, S3)
- Java (Spring Boot)
- Jenkins

EXPERIÊNCIAS PROFISSIONAIS

- EMPRESA: CETAM
- Cargo: Professor Informática Básica Noite
- Período: 20/05/2024 à 19/07/2024
- EMPRESA: COMPASS UOL
- Cargo: Desenvolvedor Sênior
- Período: 10/2022 à 02/2024
- Principais Atividades: Tenho uma sólida experiência no desenvolvimento de sistemas complexos e escaláveis, destacando minha atuação em projetos de alta relevância para empresas como Unidas Rent a Car, Poliedro Educação, Grupo RD e T&F. Na Unidas Rent a Car, desenvolvi um sistema de assinaturas utilizando o framework Nest|S com Lambda Functions e uma variedade de ferramentas AWS, incluindo CloudFormation, CodeCommit, CodePipeline, SES e ECS, com deploys em Load Balancers para garantir alta disponibilidade e performance. Já no Poliedro Educação, fui responsável pelo sistema de autenticação e provisionamento de um hub de recursos educacionais, utilizando NodeJS com NestJS, Postgres e Service Bus da Azure, além de desenvolver microserviços para integração de sistemas distintos em Java e Node, No Grupo RD, trabalhei com stacks robustas como NodeJS (NestJS), TDD com Jest, Postgres e MongoDB, e Redis, sempre focado em garantir a qualidade e a escalabilidade das aplicações. Na T&F, implementei interfaces utilizando React e NextJS (versão 13), integrando tecnologias como Shadon UI, Styled Components e Tailwind, e otimizando o envio de formulários Com React Hook Form e navegação com React Router Dom. Minha capacidade de trabalhar com diversas tecnologias de ponta e minha dedicação a metodologias ágeis e práticas de TDD fazem de mim um candidato ideal para contribuir significativamente em projetos de desenvolvimento de software em

qualquer organização.

- EMPRESA: PROGRESS RAIL, A CATERPILLAR COMPANY
- Cargo: Desenvolvedor Full Stack Sênior
- Período: 04/2022 à 10/2022
- Principais Atividades: Integração de serviços Ferroviários, com uso do Spring Boot e Groovy, e no FrontEnd uso o Angular, Criação de um Bot para Integração de Sistemas e consumo de API'S, utilizando o Dialog Flow para linguagem natural (Small Talk), NestJS (NodeJS) para criação do serviço, criando estâncias EC2 na aws, criação de CI/CD com a ferramenta Jenkins (via pipelines), observabilidade com elasticsearch.
- EMPRESA: ITBAM CONECTHUS
- Cargo: Desenvolvedor de Backend Sênior
- Período: 08/2021 à 04/2022
- Principais Atividades: Mercado Inteligente: Tecnologias utilizadas, ReactJS, Flutter Mobile, Java (Spring Boot), Postgres, Jenkins, Docker, MongoDB, Microservices. Projeto de Implantação de Bilheteria no Zoológico (Cigs): NodeJS (NestJS), Postgres, Jenkins, Docker, MongoDB, Microservices, implantação de Autenticação OAUTH2, Consumo da API do PagTesouro, gerenciamento de Filas, Crons, Envio de E-mail, Geração de Ingressos em PDF via Server.
- EMPRESA: PROSAM
- Cargo: Desenvolvedor Web
- Período: 06/2010 à 10/2018
- Principais Atividades: Criação do site institucional da empresa e criação de um sistema de gestão de frequência on-line, os dois projetos foram desenvolvidos em PHP, HTML, CSS e MYSQL, em 2017 migrando-se para o Laravel 5.7

HABILIDADES E CONHECIMENTOS

- Familiarizados com tecnologias back-end, como Node e Java
- Participação de todo o ciclo de vida de desenvolvimento de softwares, depurar aplicativos e configurar sistemas existentes.
- Programa, codifica e testa sistemas. Executa a manutenção dos sistemas, fazendo eventuais correções necessárias, visando atender às necessidades dos usuários.
- Desenvolve trabalhos de montagem, depuração e testes de programas, executando serviços de manutenção nos programas já desenvolvidos.
- Familiarizados com tecnologias front-end, como React (NestJS) e Angular